【裁判字號】    99,台上,1428
【裁判日期】    990311
【裁判案由】    偽造公文書等罪
【裁判全文】
最高法院刑事判決            九十九年度台上字第一四二八號
上  訴  人  甲○○
            乙○○
            丙○○
            丁○○
            戊○○
上列上訴人等因偽造公文書等罪案件，不服台灣高等法院中華民
國九十八年十一月十八日第二審判決（九十八年度上訴字第二六
二０號，起訴案號：台灣基隆地方法院檢察署九十七年度偵字第
五二一四號），提起上訴，本院判決如下：
    主  文
上訴駁回。
    理  由
一、偽造公文書部分
按刑事訴訟法第三百七十七條規定，上訴於第三審法院，非以判
決違背法令為理由，不得為之。是提起第三審上訴，應以原判決
違背法令為理由，係屬法定要件。如果上訴理由書狀並未依據卷
內訴訟資料，具體指摘原判決不適用何種法則或如何適用不當，
或所指摘原判決違法情事，顯與法律規定得為第三審上訴理由之
違法情形，不相適合時，均應認其上訴為違背法律上之程式，予
以駁回。本件原判決認定上訴人甲○○、乙○○、丙○○、丁○
○、戊○○共組詐欺集團，以偽造「台灣台中地方法院檢察署印
」公印文方式偽造「台灣台中地方法院檢察署強制性資產凍結執
行書」公文書，傳真被害人賴浚連，試圖詐騙新台幣十萬元未果
等情，因予維持第一審判決依想像競合犯之例，從一重論處上訴
人等共同行使偽造公文書罪刑，駁回彼等在第二審之上訴，已敘
明認定事實之依據及得心證之理由，並說明該偽造之公文書雖嗣
經被害人撕毀丟棄，然依上訴人等所為相符之自白及被害人之指
證，上訴人等確曾推由戊○○傳真該偽造之公文書予被害人無訛
，是該文書未扣案，仍無礙於事實之認定。從形式上觀察，原
判決並無違背法令之情形。上訴人等上訴意旨徒以該偽造之公文
書既經被害人毀棄而不存在，指摘原判決此部分之採證認事，有
違背證據法則及理由不備之違法云云，顯不足據以辨認原判決已
具備違背法令之形式要件；此部分上訴違背法律上之程式，均應
駁回。
二、詐欺部分
按刑事訴訟法第三百七十六條所列各罪之案件，經第二審判決者
，不得上訴於第三審法院。上訴人等經原判決維持第一審判決論
處刑法第三百三十九條第三項、第一項詐欺取財未遂罪刑（即向
被害人莊素珠、盧淑、李梅英詐騙款項未得手）部分，核屬刑事
訴訟法第三百七十六條第四款之案件；依前開說明，既經第二審
判決，自不得上訴於第三審法院，上訴人等一併提起上訴，為法
所不許，亦均應駁回。
據上論結，應依刑事訴訟法第三百九十五條前段，判決如主文。
中    華    民    國  九十九  年    三    月   十一   日
                      最高法院刑事第十庭
                          審判長法官  花  滿  堂
                                法官  黃  正  興
                                法官  陳  東  誥
                                法官  林  錦  芳
                                法官  洪  昌  宏
本件正本證明與原本無異
                                      書  記  官
中    華    民    國  九十九  年    三    月   十五   日
                                                      Ｑ

司法院資訊處製作；財團法人民間司法改革基金會備份。
